【裁判字號】    97,易,431
【裁判日期】    970304
【裁判案由】    傷害等
【裁判全文】
臺灣臺中地方法院刑事判決               97年度易字第431號
聲  請  人  臺灣臺中地方法院檢察署檢察官
被      告  乙○○
上列被告因傷害等案件，經檢察官聲請以簡易判決處刑（九十六
年度偵字第二三七二二號），本院認為不適宜以簡易判決處刑，
改依通常程序審理，因被告就被訴事實為有罪之陳述，本院以簡
式審判程序審理判決如下：
    主          文
乙○○傷害人之身體，處有期徒刑陸月，扣案之鐵樂士噴漆貳罐
沒收；又損壞他人之服飾，足以生損害於他人，處有期徒刑參月
，扣案之鐵樂士噴漆貳罐沒收。應執行有期徒刑捌月，扣案之鐵
樂士噴漆貳罐沒收。
    犯罪事實及理由
一、本案犯罪事實、證據及應適用之法條，均引用附件檢察官聲
    請簡易判決處刑書之記載，且前開事實業據被告乙○○於本
    院審理時坦承不諱。
二、雖告訴人甲○○主張：本案被告係以使人受重傷之故意，持
    鐵製之噴漆罐強力砸向告訴人臉部，所為可能造成毀敗或嚴
    重減損一目或二目視能，或使臉部受嚴重挫傷而有重大不治
    或難治傷害之情事，故被告應係涉犯刑法第二百七十八條第
    三項、第一項之重傷害未遂罪云云。然經本院向告訴人就醫
    之澄清綜合醫院中港分院函詢告訴人受傷情形，結果為：「
    甲○○至本院急診時，於左側眉毛處有約一點五公分的撕裂
    傷，經縫合後的疤痕雖有個人差異，但不應造成毀容，前額
    及後頭部的血腫，亦在冰敷後會消去，不應造成毀容」（有
    該院民國九十七年二月四日函在卷可憑）；且告訴人於本院
    審理時亦陳明本案被告攻擊行為，實際上並未損傷其眼球或
    視力；參之被告持以攻擊告訴人之鐵樂士噴漆罐，其主要用
    途係在噴灑油漆，此等物品使人受重傷害之風險極低；又告
    訴人所受傷勢分散全身四處，可見被告並特意針對告訴人眼
    睛或五官部位攻擊，是尚難認其有重傷害之犯意。職故，本
    院認告訴人上開主張並非可採，而以檢察官論擬之普通傷害
    罪始為正確。
三、據上論斷，應依刑事訴訟法第四百五十二條、第二百七十三
    條之一第一項、第二百九十九條第一項前段、第三百十條之
    二、第四百五十四條第二項，刑法第二百七十七條第一項、
    第三百五十四條、第五十一條第五款，刑法施行法第一條之
    一，判決如主文。
中    華    民    國    97    年     3    月     4    日
                        刑事第十二庭  法  官  蔡建興
以上正本證明與原本無異。
如不服本判決，應於收受送達後10日內向本院提出上訴書狀（應
敘述具體理由並附繕本）。
上訴書如未敘述理由，應於上訴期間屆滿後20日內補提理由書於
本院。
                                      書記官  黃英寬
中    華    民    國    97    年     3    月     4    日
附錄論罪科刑法條：
中華民國刑法第277條：
傷害人之身體或健康者，處三年以下有期徒刑、拘役或一千元以
下罰金。
犯前項之罪因而致人於死者，處無期徒刑或七年以上有期徒刑；
致重傷者，處三年以上十年以下有期徒刑。
中華民國刑法第354條：
毀棄、損壞前二條以外之他人之物或致令不堪用，足以生損害於
公眾或他人者，處二年以下有期徒刑、拘役或五百元以下罰金。


司法院資訊處製作；財團法人民間司法改革基金會備份。
